【裁判字號】    95,訴,723
【裁判日期】    951226
【裁判案由】    違反毒品危害防制條例
【裁判全文】
臺灣嘉義地方法院刑事判決               95年度訴字第723號
公  訴  人  臺灣嘉義地方法院檢察署檢察官
被      告  甲○○
上列被告因違反毒品危害防制條例案件，經檢察官提起公訴（九
十五年度毒偵字第一二一九號），被告於準備程序中就被訴事實
為有罪之陳述，經本院合議庭裁定由受命法官改依簡式審判程序
審理，判決如下：
    主  文
甲○○施用第一級毒品，累犯，處有期徒刑拾月。
    事  實
一、甲○○前因施用毒品案件，經臺灣雲林地方法院以九十一年
    度毒聲字第二二號裁定送觀察、勒戒，認無繼續施用毒品之
    傾向，由臺灣雲林地方法院檢察署檢察官於九十一年四月二
    十三日以九十一年度毒偵緝字第三九號、九十一年度毒偵字
    第三一八號為不起訴處分確定，又因施用毒品案件，經臺灣
    雲林地方法院以九十一年度毒聲字第六七八號裁定令入戒治
    處所施以強制戒治一年，至九十二年十月三十一日期滿執行
    完畢；同一案件再經臺灣高等法院臺南分院以九十一年度上
    訴字第一一八九號判處有期徒刑一年確定，而甲○○另於九
    十年間因竊盜案件，經臺灣高等法院臺南分院以九十一年度
    上易字第一一九五號判決判處有期徒刑一年二月確定，上開
    二罪經臺灣高等法院臺南分院定應執行有期徒刑一年十月，
    甫於九十三年十二月十九日縮刑期滿執行完畢。詎仍不知悛
    悔，於上開強制戒治執行完畢釋放後五年內，復基於施用第
    一級毒品海洛因之犯意，於九十五年八月十四日下午某時，
    在嘉義縣六腳鄉○○村路邊某處廟宇廁所內，以針筒注射之
    方式，施用海洛因一次，嗣於九十五年八月十七日下午五時
    五十分許，經警採尿送驗後而查悉上情。
二、案經嘉義縣警察局移送臺灣嘉義地方法院檢察署檢察官起訴
    。
    理  由
一、本件係經被告甲○○於準備程序當庭表示認罪，而經本院裁
    定以簡式審判程序加以審理，則依據刑事訴訟法第二百七十
    三條之二、同法第一百五十九條第二項之規定，不適用傳聞
    法則有關限制證據能力之相關規定，合先敘明。
二、訊據被告甲○○對於在上揭時地施用第一級毒品海洛因之犯
    行，於本院準備程序及審理時均坦承不諱，而被告於九十五
    年八月十七日下午五時五十分許，經警採尿送驗結果，呈嗎
    啡陽性反應（海洛因係由嗎啡經化學合成而製得，經施用進
    入人體後，因代謝而分解又生成嗎啡，因此施用海洛因後，
    由尿液檢驗結果仍為嗎啡反應，屬科學上合理之現象），有
    高雄市立凱旋醫院濫用藥物尿液檢驗報告（檢體編號：偵三
    A014號）及代號與真實姓名對照表各一份在卷可稽。是上開
    補強證據，已足資擔保被告前述任意性自白之真實性，核與
    事實相合，可信為真實。再被告前因施用毒品案件，經臺灣
    雲林地方法院以九十一年度毒聲字第二二號裁定送觀察、勒
    戒，認無繼續施用毒品之傾向，由臺灣雲林地方法院檢察署
    檢察官以九十一年度毒偵緝字第三九號、九十一年度毒偵字
    第三一八號為不起訴處分確定，又因施用毒品案件，經臺灣
    雲林地方法院以九十一年度毒聲字第六七八號裁定令入戒治
    處所施以強制戒治一年，至九十二年十月三十一日期滿執行
    完畢等情，有臺灣高等法院被告前案紀錄表、臺灣嘉義地方
    法院檢察署刑案資料查註紀錄表各一份附卷可稽，足見被告
    確係在強制戒治執行完畢釋放後，五年內再犯施用第一級毒
    品犯行甚明。本件事證明確，被告施用毒品之犯行堪予認定
    。
二、查海洛因屬毒品危害防制條例所定之第一級毒品。故核被告
    甲○○所為，係犯毒品危害防制條例第十條第一項之施用第
    一級毒品罪；其施用前持有海洛因之低度行為，為施用之高
    度行為所吸收，不另論罪。又被告前因施用毒品案件，經臺
    灣高等法院臺南分院以九十一年度上訴字第一一八九號判處
    有期徒刑一年確定，復因竊盜案件，經臺灣高等法院臺南分
    院以九十一年度上易字第一一九五號判決判處有期徒刑一年
    二月確定，上開二罪經臺灣高等法院臺南分院定應執行有期
    徒刑一年十月，並於九十三年十二月十九日縮刑期滿執行完
    畢等情，亦有前述臺灣高等法院被告前案紀錄表、臺灣嘉義
    地方法院檢察署刑案資料查註紀錄表各一份在卷可參，其因
    犯罪，經判處有期徒刑確定，執行完畢五年以內，「故意」
    再犯本案法定刑為有期徒刑以上之罪，應論以累犯，並加重
    其刑。爰審酌被告前曾因施用毒品而經觀察、勒戒、強制戒
    治，竟未思悔改，顯然缺乏禁絕毒害決心，與被告施用毒品
    之次數，以及施用毒品犯行係屬戕害自身健康之行為，尚未
    危害他人，而被告於本院審理中坦承施用毒品犯行之態度等
    一切情狀，量處如主文所示之刑，以資懲儆。
據上論斷，應依刑事訴訟法第二百七十三條之一第一項、第二百
九十九條第一項前段，毒品危害防制條例第十條第一項，刑法第
十一條、第四十七條第一項，判決如主文。
本案經檢察官蔡彥守到庭執行職務。
中    華    民    國    95    年    12    月    26    日
                  刑事第一庭    法  官  黃琴媛
上列正本證明與原本無異。
如不服本判決，應於判決送達後10日內向本院提出上訴狀（應附
繕本）。告訴人或被害人如對於本判決不服者，應具備理由請求
檢察官上訴，其上訴期間之計算係以檢察官收受判決正本之日期
為準。
中    華    民    國    95    年    12    月    26    日
                                書記官  李彩娥
附記本判決論罪之法條全文
毒品危害防制條例第十條第一項：
施用第一級毒品者，處六月以上五年以下有期徒刑。


司法院資訊處製作；財團法人民間司法改革基金會備份。
